# 关于“非经常性损益对所得税费用的影响”的计算

提问人：健健美 时间：2020-10-10 08:05:07
请问在计算非经常性损益对所得税费用的影响时，是否要考虑由于政府补助形成的递延收益所确认的递延所得税费用的影响？

回答人：chenyiwei
应该考虑。可参考：《瑞华研究 2010 ～ 2019 汇编》之“问题5-4-13（关于非经常性损益的所得税影响金额）”、“问题5-4-14（非经常性损益项目所得税影响数的计算）”。